臺灣新北地方法院民事判決　　　　　　 110年度訴字第1438號
原　　　告　A女　　　 （真實姓名及送達處所均詳卷）
訴訟代理人　徐家媛律師
　　　　　　吳庭芸律師
　　　　　　王啟任律師
被　　　告　李瑞麟　


 
上列當事人間請求侵權行為損害賠償事件，原告提起刑事附帶民
事訴訟，經本院刑事庭裁定移送前來（110 年度侵附民字第13號
），本院於民國110 年9 月22日言詞辯論終結，判決如下：
    主  文
一、被告應給付原告新臺幣伍拾肆萬肆仟玖佰零捌元，及自民國
    一一○年三月十八日起至清償日止，按年息百分之五計算之
    利息。
二、原告其餘之訴駁回。
三、訴訟費用由被告負擔百分之四十八，餘由原告負擔。
四、本判決第一項於原告以新臺幣壹拾捌萬壹仟元為被告供擔保
    後，得假執行。但被告如以新臺幣伍拾肆萬肆仟玖佰零捌元
    為原告預供擔保，得免為假執行。
五、原告其餘假執行之聲請駁回。
    事  實
壹、程序方面：
一、按行政機關、司法機關及軍法機關所製作必須公示之文書，
    不得揭露被害人之姓名、出生年月日、住居所及其他足資識
    別被害人身分之資訊，性侵害犯罪防治法第12條第2 項定有
    明文。又裁判及其他必須公示之文書，不得揭露足以識別被
    害人身分之資訊，如確有記載之必要，得僅記載其姓氏、性
    別或以使用代號之方式行之；法院依前項規定使用代號者，
    並應作成該代號與被害人姓名對照表附卷，法院辦理性侵害
    犯罪案件應行注意事項第3 點亦有明文。本件原告係基於被
    告妨害性自主之侵權行為事實，訴請被告負損害賠償責任，
    依上開法條規定，本判決書自不得揭露被害人即原告之身分
    識別資訊，爰將原告之身分資訊以Ａ女表示，詳細身分識別
    資料詳卷所載，合先敘明。
二、復按訴狀送達後，原告不得將原訴變更或追加他訴，但擴張
    或減縮應受判決事項之聲明者，不在此限，民事訴訟法第25
    5 條第1 項第3 款定有明文。本件原告原起訴請求：㈠被告
    應給付原告新臺幣（下同）112 萬5,654 元，及自起訴狀繕
    本送達翌日起至清償日止，按年息百分之5 計算之利息；㈡
    願供擔保，請准宣告假執行。嗣於民國110 年7 月27具狀變
    更其訴之聲明㈠為：被告應給付原告113 萬2,596 元，及自
    起訴狀繕本送達翌日起至清償日止，按年息百分之5 計算之
    利息（見本院卷第79頁）。核屬擴張應受判決事項之聲明之
    情形，揆諸前開說明，核無不合，應予准許。
貳、實體方面：
一、原告主張：被告於109 年11月18日上午10時30分許，攜帶美
    工刀1 把，行經原告設於新北市三重區（地址詳卷）之早餐
    店前，經原告隨機招攬試喝飲品，被告即進入該早餐店內消
    費；嗣於同日上午11時54分許，原告向乙○○表示早餐店準
    備打烊，被告遂走出店外，並在店外徘徊觀望，見有機可趁
    ，於同日上午11時56分許再度進入該早餐店並將玻璃大門關
    上，從原告之背後以手勒住原告之脖子並摀住原告之口鼻，
    又以己身貼住原告之背後，原告激烈掙扎並朝玻璃大門方向
    逃逸，惟被告轉身擋在玻璃大門前阻止原告離去，雙方在玻
    璃大門內側發生激烈拉扯，被告復以雙手壓制原告之上半身
    ，過程中並使原告撞擊牆壁，且拉扯原告之上衣，致原告之
    上衣脫落，上半身僅剩胸罩，被告以上開強暴之手段對原告
    為強制猥褻之行為，造成原告受有頭部頸部挫傷、鼻鈍傷出
    血及鼻骨骨折、並有急性反應之症狀等傷害（下稱系爭傷勢
    ）。而原告因被告前開侵害行為，受有醫藥費用2 萬5,949
    元、薪資損失10萬6,647 元、精神慰撫金100 萬元等損害，
    為此，爰依民法第184 條第1 項、第195 條第1 項等規定提
    起本訴，並聲明：㈠被告應給付原告113 萬2,596 元，及自
    起訴狀繕本送達翌日起至清償日止，按年息百分之5 計算之
    利息；㈡願供擔保，請准宣告假執行。
二、被告則以：我的確有毆打原告，並致原告受有系爭傷勢，然
    我沒有對原告為強制猥褻之行為等語置辯。並聲明：㈠原告
    之訴駁回；㈡如受不利之判決，願供擔保請准宣告免為假執
    行。
三、原告主張被告於前開時、地有對其為上揭強制猥褻行為，並
    致原告受有系爭傷勢等事實，業經其於刑案偵查及審理中證
    述綦詳（見偵字卷第87至91頁，刑案一審卷第163 至182 頁
    ），並據提出新北市立聯合醫院乙種診斷書乙紙、新光吳火
    獅紀念醫院診斷證明書（下稱新光醫院）2 份為證（見侵附
    民卷第5 至7 頁），再者，現場監視器錄影光碟，經勘驗結
    果如下：㈠播放檔名「監視畫面01.MOV」之影音檔，內容如
    下：錄影畫面係朝向本案早餐店玻璃大門方向，畫面右下角
    顯示錄影開始時間為109 年11月18日11時54分0 秒；於畫面
    時間顯示11時54分28秒時，被告從早餐店內緩步走出早餐店
    外，並在早餐店外徘徊及四處張望，並朝早餐店內觀看，早
    餐店之玻璃大門是開啓的狀態，至11時55分2 秒畫面終止；
    ㈡播放檔名「監視畫面02.MOV」之影音檔，內容如下：錄影
    畫面位置係本案早餐店大門，畫面右下角顯示錄影開始時間
    為同日11時56分15秒，被告一直在早餐店門外徘徊，並站在
    門口朝店內察看，該玻璃大門一直是開啓狀態，被告於11時
    56分30秒走入早餐店內並隨手將玻璃大門關上，被告走入早
    餐店內，錄影畫面因此未錄到其身影，直至11時57分28秒，
    被告以右手勒住原告脖子部位，原告激烈掙扎並朝玻璃大門
    逃跑，被告轉身擋在玻璃大門前阻止原告離去，雙方在玻璃
    大門內側發生激烈拉扯，原告當時穿著白色上衣，被告以雙
    手壓制原告之上半身，於11時57分33秒至48秒時被告激烈拉
    扯原告，原告之白色上衣已遭被告掀起而裸露出上半身之身
    體；11時57分53秒時被告與原告激烈拉扯致早餐店椅子甩倒
    在地面，並滑向玻璃大門；11時57分53秒，有一名女子（下
    稱甲女）從店外快步走到早餐店玻璃大門前並敲玻璃門，於
    11時57分55秒時有一名男子（下稱甲男）也快步走到早餐店
    玻璃大門前；11時57分57秒被告仍以右手勒住原告的脖子，
    甲女與甲男站在玻璃大門外，狀似與被告交談，11時57分59
    秒時甲女與甲男試圖推開玻璃大門進入店內，被告往後退並
    將原告往後推；11時58分8 秒至15秒時，被告靠近玻璃大門
    ，試圖開啓大門，惟甲女及甲男拉住大門，不讓被告打開；
    11時58分47秒至53秒時，原告走向玻璃大門，甲女打開玻璃
    大門讓原告走出店外，原告走出店外時裸露上半身，上半身
    僅有胸罩，甲女再將玻璃大門關上，原告蹲在玻璃大門前；
    11時58分57秒時，有另一名男子（下稱乙男）走到玻璃門前
    並協助甲女拉住大門不讓被告離去，被告站在玻璃大門裡面
    與門外之甲女等人交談，至12時0 分59秒左右畫面結束等情
    ，有勘驗筆錄可參（見刑案一審卷第120 至121 頁），則自
    原告準備打烊被告離開店後，被告猶在店外察看週圍環境，
    再趁原告未發覺時再度進入該早餐店，立即對原告採取削弱
    其抗拒力之強暴手段等情觀諸，顯見被告再度進入早餐店時
    ，顯已存心不軌，意在強制猥褻，復於原告激烈掙扎反抗時
    ，亦掀起原告之上衣並致原告裸露出上半身之身體，在客觀
    上表露出其意圖猥褻之犯意並遂行其強制猥褻之行為，復被
    告於刑事一審準備程序中亦對上節自白不諱（見刑案一審卷
    第28頁），而被告所涉本件強制猥褻犯行，業經本院以110
    年度侵訴字第8 號判決判處有期徒刑3 年6 月，被告不服提
    起上訴，經臺灣高等法院以110 年度侵上訴字第124 號判決
    駁回上訴確定在案，有各該刑事判決書在卷可稽（見本院卷
    第11至25頁、第101 至124 頁），亦經本院調閱上開刑事案
    件卷宗核閱屬實，是被告所辯其未對原告為強制猥褻之行為
    ，自非可取，原告上開主張，堪認屬實。
四、按因故意或過失，不法侵害他人之權利者，負損害賠償責任
    ；不法侵害他人之身體、健康、名譽、自由、信用、隱私、
    貞操，或不法侵害其他人格法益而情節重大者，被害人雖非
    財產上之損害，亦得請求賠償相當之金額，民法第184 條第
    1 項前段、第195 條第1 項前段分別定有明文。查被告利用
    原告單獨在上開早餐店內之機會，以前述激烈之強暴手段，
    對原告實行強制猥褻行為，並致原告受有系爭傷勢，自屬故
    意不法侵害原告之貞操權、身體健康權，則原告主張被告應
    負侵權行為損害賠償責任，自屬有據，茲就原告請求之金額
    審酌如下：
  ㈠醫療費用部分：
    原告主張其因傷支出醫療費用2 萬5,949 元，業據提出新北
    市立聯合醫院乙種診斷書乙紙、新光醫院診斷證明書2 份暨
    醫療費用收據8 張為證（見侵附民卷第5 至15頁），並為原
    告醫療所必要，復為被告所不爭執（見本院卷第62頁），原
    告此部分請求，自屬有據，應予准許。
  ㈡工作損失部分：
    原告主張其因系爭傷勢無法工作3 月，每月薪資以3 萬5,54
    9 元計算，計受有薪資損失10萬6,647 元乙節，固據提出各
    月薪資匯款紀錄為證，惟經本院函詢新光醫院關於原告因系
    爭傷勢需休養無法從事工作之時間，經該院函覆：「依照一
    般常情判斷，鼻骨骨折（依甲○X 光情況判斷），大約需休
    養一週，方可從事早餐店之工作」、『甲○於民國109 年12
    月4 日上午，至本院精神科門診初診，主訴為：民國109 年
    11月18日她被一位陌生男子勒脖並摀住口鼻，其後雖有熱心
    民眾幫忙報警，而該男子亦被警察逮捕，但她出現持續兩週
    以上之「夜眠容易中斷、合併頻繁發生之惡夢」，經門診會
    談，探得甲○除睡眠問題，她白天容易被外界的聲響所驚嚇
    ，腦中也不由自主、斷斷續續出當日情境的畫面。而診斷為
    「急性壓力反應」。出現「急性壓力反應」之病人，相當比
    例會在一個月內恢復正常生活，然而，亦有一定比例的病人
    ，症狀會持續一個月以上，而轉變為「創傷後壓力症候群」
    、並對其日常生活或職業功能持續造成損害. . . 回顧甲○
    的狀況，民國109 年11月18日遭逢該事件，民國109 年12月
    4 日至精神科就醫，甲○主觀上，認為她的夜眠不佳、夢魘
    、白天易受驚擾、腦中不由自主浮現事件畫面等，已明顯影
    響其生活，應可界定，這些「急性壓力反應」症狀已影響其
    工作16天，至於甲○後續是否受「急性壓力反應」症狀干擾
    、而連續達一個月無法正常工作，甚或甲○之「急性壓力反
    應」超過一個月仍未緩解、並按定義轉變為「創傷後壓力症
    候群」，從而持續有礙於甲○的工作，因甲○後續未再返診
    追蹤，故無法進行評估』等語，有該院110 年8 月18日新醫
    醫字第1100000443號函暨所附醫療查詢回復記錄紙2 份可稽
    （見本院卷第93至97頁），是依該院函覆內容，僅得確知原
    告之鼻骨骨折傷勢需休養一週，另急性壓力反應亦干擾其16
    日無法工作，惟因甲○未再回診，無法評估後續是否無法工
    作等情，復原告未提出其嗣後仍無法工作之證明，是原告請
    求逾16日以外之工作損失，尚屬無據；復原告月薪為3 萬5,
    549 元，亦據其提出帳戶明細為證（見附民卷第16至21頁，
    本院卷第83頁），並為被告所不爭執（見本院卷第62頁），
    是原告得請求之薪資損失應為1 萬8,959 元（計算式：35,5
    49元×16/30=18,959元，元以下四捨五入），逾此請求，即
    屬無據。
  ㈢精神慰撫金部分：
    按不法侵害他人之人格權，被害人受有非財產上損害，請求
    加害人賠償相當金額之慰撫金時，法院對於慰撫金之量定，
    應斟酌實際加害情形、所造成之影響、被害人痛苦之程度、
    兩造之身分地位經濟情形及其他各種狀況，以核定相當之數
    額（最高法院47年台上字第1221號、51年台上字第223 號判
    例意旨參照）。審酌被告以前述激烈之強暴手段，對原告實
    行強制猥褻行為，致原告身體除受有頭部頸部挫傷、鼻鈍傷
    出血及鼻骨骨折等傷害外，亦出現合併頻繁發生之惡夢，腦
    中易重覆出現當日之危險情境畫面等急性壓力反應之症狀，
    是被告之犯罪手段兇猛，致被告身心嚴重受創，危害原告身
    心健康，事後猶矢口否認強制猥褻犯行，難認有悔悟之心；
    又依兩造所自承及本院依職權調取之兩造稅務電子閘門財產
    所得調件明細表所示：原告為高職畢業，經營早餐店，月收
    入約3 萬餘元，名下有投資2 筆；被告專科畢業，從事工程
    師之工作，月薪約3 萬元，名下另有2005年份之汽車乙台（
    見本院卷第70頁、本院限閱卷）。暨兩造之身分、地位、經
    濟狀況、及本件侵權行為發生情節、原告所受痛苦等一切情
    狀，認原告關於精神慰撫金之請求以50萬元為適當，其他逾
    此範圍之請求，即非有據，不應准許。
  ㈣綜上，原告所得請求之金額合計為54萬4,908 元（計算式：
    25,949元＋18,959元＋500,000 元＝544,908 元）
五、末按給付無確定期限者，債務人於債權人得請求給付時，經
    其催告而未為給付者，自受催告時起，負遲延責任；遲延之
    債務，以支付金錢為標的者，債權人得請求依法定利率計算
    之遲延利息；應付利息之債務，其利率未經約定，亦無法律
    可據者，週年利率為5 ％，民法第229 條第2 項前段、第23
    3 條第1 項前段、第203 條分別著有明文。查原告對被告之
    侵權行為損害賠償請求權，係屬於未定給付期限之金錢債權
    ，揆諸前述法條規定，原告自得請求被告給付自起訴狀送達
    翌日即110 年3 月18日（見附民卷第1 頁）即受催告時起之
    法定遲延利息。
六、從而，原告本於侵權行為之法律關係，請求被告給付54萬4,
    908 元，及自110 年3 月18日起至清償日止，按年息百分之
    5 計算之利息部分，為有理由，應予准許；逾此部分之請求
    ，為無理由，應予駁回。至原告及被告均陳明願供擔保，聲
    請宣告假執行及免為假執行，經核原告勝訴部分，合於法律
    規定，爰各酌定相當之擔保金額准許之；至原告敗訴部分，
    其假執行之聲請，已失所附麗，應予駁回。
七、本件事證已臻明確，兩造其餘攻擊、防禦方法及未經援用之
    證據，經本院審酌後認對判決結果不生影響，爰不一一論列
    ，附此敘明。
八、訴訟費用負擔之依據：民事訴訟法第79條。
中    華    民    國   110    年    10    月    22    日
 
                  民事第一庭    法  官  洪任遠                                                                                            
以上正本係照原本作成
如對本判決上訴，須於判決送達後20日內向本院提出上訴狀。如
委任律師提起上訴者，應一併繳納上訴審裁判費。 
中    華    民    國   110    年    10    月    22    日
                                書記官  黃翊芳